

- © Calle Sierro 8, Almería, 04008
- 600487854
- jj-pallares@hotmail.com
- Colombiano







PERFIL PROFESIONAL

Profesional en Ingeniería Mecatrónica y Desarrollador Full Stack, me caracterizo por mi capacidad para trabajar en equipo, solucionar problemas, priorizar y gestionar proyectos.

Cuento con más de 3 años de experiencia laboral en distintas áreas realizando funciones como cumplimiento del presupuesto diario, manejo de plataformas digitales, apoyo en actividades de electricidad residencial y mantenimiento automotriz.

APTITUDES

- **4** Responsabilidad
- Planificación y organización del trabajo
- Disponibilidad horaria
- Servicio al cliente
- **4** Resolución de incidencias técnicas
- **∔** Honestidad
- 🖊 Adaptabilidad
- Puntualidad
- 4 Trabajo en equipo
- 📕 Amabilidad y paciencia

JOAQUIN JOSE AVILA PALLARES



HABILIDADES

Python | Django | Flask | MySql | Postgresql | HTML | CSS | Java | Javascript | C# | Git | GitHub | R | Solidworks | Autodesk Inventor | STM32 CUBE IDE | Arduino IDE | Microsoft Office (Excel, Word, Outlook)

FORMACIÓN

Data Science y Business Analytics

IMF Smart Education

Master en curso...

Ingeniero mecatrónico

Universidad ECCI, Bogotá

Estudio finalizado (2023).

Tecnólogo en automatización y robótica industrial

Universidad ECCI, Bogotá

Estudio finalizado (2022).

Tecnólogo en mantenimiento mecánico de automotores SENA, Valledupar

Estudio finalizado (2016).

PUBLICACIONES CIENTÍFICAS

Título: Implementation of the STEAM Method to motivate and inspire primary and secondary school students in Colombia to pursue space science research, NASA Human Exploration Rover Challenge (HERC) 2020, 2021, 2022 Project Case study.

Evento: 2022 IEEE Global Humanitarian Technology Conference

(GHTC).

Fecha de publicación: 11 octubre 2022.

Editorial: IEEE Explore.

Título: Development of Smartband to Monitor from Home the Vital Signs for Patients with SARS COV 2 Through a Mobile Application from the Central Military Hospital (HOMIL) Bogota 2020.

Evento: 2020 IEEE Global Humanitarian Technology Conference (GHTC).

Fecha de publicación: 08 febrero 2021.

Editorial: IEEE Explore.

EXPERIENCIA LABORAL

Recaudo Bogotá S.A.S

Técnico de mantenimiento • junio 2023 - noviembre 2023 • Bogotá

 Detección de posibles problemas operativos y técnicos, mantenimiento preventivo y correctivo del equipo SIRCI (torniquete, validador, consola, unidad lógica), y registro de acciones ejecutadas en el turno de trabajo.

Falabella de Colombia S.A.S

Vendedor y cajero • octubre 2018 - mayo 2023 • Bogotá

 Atención al cliente y venta de productos disponibles, gestión de cobros en efectivo y con tarjeta, manejo de caja registradora, organización de las áreas de trabajo, gestión de cambios, devoluciones y control de stock.

Eficacia

Asesor de Ventas • marzo 2018 - septiembre 2018 • Bogotá

 Asesor de ventas de planes hogares para TigoUne el cargo realizaba funciones como atención al cliente, cumplimiento de las ventas establecidas cada mes, manejo de contratos y plataformas virtuales.

Delta Corp S.A.S

Auxiliar electricista • febrero 2017 - junio 2017 • Bogotá

 Instalación de redes eléctricas, tomas y enchufes eléctricos, doblado de tubería eléctrica, maquillado de cables y montajes de soportes, lectura y seguimiento de planos y manuales técnicos.

Diagnosticentro amistad

Mecánico • octubre 2015 - diciembre 2016 • Valledupar

Revisiones, inspecciones, diagnósticos, reparaciones y mantenimientos de rutina de vehículos, uso de herramientas de medición para detectar fallos y averías en el cableado y la distribución. Control y cambio de fluidos como aceite, agua y refrigerante, calibración de frenos, mantenimiento a motores de arranque, alternadores y sistema de luces.

CERTIFICACIONES

MAQUETACIÓN EN CSS

Platzi

Expedición: noviembre 2024

ID de la credencial: <u>01a8bb24-ee56-4304-9134-68754c008542</u>

UNIVERSIDAD PYTHON - CERO A EXPERTO - ACTUALIZADO (+86HRS)

Udemy

Expedición: octubre 2024

ID de la credencial: <u>UC-c12d2fc1-5f01-4c21-b329-581244150253</u>

PYTHON ESSENTIALS 2 Cisco Networking Academy

Expedición: septiembre 2024

ID de la credencial: eff15199-0294-43c3-9677-e6c6ff575548

GIT Y GITHUB COMPLETO DESDE CERO ACTUALIZADO

Udemv

Expedición: mayo 2024

ID de la credencial: UC-1a629674-c422-46ef-bb1c-061da02eb370



PYTHON ESSENTIALS 1 Cisco Networking Academy Expedición: marzo 2024

ID de la credencial: 8cbe33d0-e1d8-4256-9f8b-4152b2725e6f

PROGRAMACIÓN DE MICROCONTROLADORES PIC EN LENGUAJE C

Udemy

Expedición: febrero 2024

ID de la credencial: <u>UC-48132121-cbd5-4ddc-92b4-0f6efee3b23f</u>

NOTA: Las certificaciones y referencias que se requieran adicionalmente, serán facilitadas de acuerdo a la solicitud del interesado. (Ley habeas data-1581 de 2012).